【裁判字號】    92,交聲,1200
【裁判日期】    920910
【裁判案由】    交管條例聲異
【裁判全文】
臺灣板橋地方法院交通事件裁定                  九十二年度交聲字第一二號
    原處分機關  交通部公路總局臺北區監理所
    異  議  人  丙○○
    即受處分人
右列異議人即受處分人因違反道路交通管理處罰條例案件，對於交通部公路總局臺北
區監理所於民國九十二年六月二十五日所為之處分（原處分案號：北監自裁字裁四０
─Ｚ00000000號），聲明異議，本院裁定如左：
    主  文
異議駁回。
    理  由
一、異議意旨略以：異議人即受處分人丙○○主張當時家裡小孩發燒趕著回家，是開
    的快了一點但沒有超速，可能一時慌張忘了打方向燈，以致在超車時，使警車在
    後方因角度問題以為是蛇行云云。原處分意旨略以：內政部警政署國道公路警察
    局第一警察隊執勤員警於民國九十二年三月十五日二十二時二十八分許，在國道
    一號公路北向（高架）二十九至二十六公里處查獲本件異議人即受處分人丙○○
    駕駛之車牌號碼ＣＤ－六四三八號自用小客車，因「該車任意變換車道，於車道
    上任意穿梭蛇行，顯有危險駕駛之虞」違規，遂當場掣單舉發並經異議人簽收在
    案等語。
二、按汽車駕駛人，駕駛汽車，在道路上蛇行者，處新臺幣（下同）六千元以上二萬
    四千元以下罰鍰；汽車駕駛人有第一項第一款、第三項行為者，並吊扣該車輛牌
    照三個月；汽車駕駛人有第四十三條之情形者，除依原條款處處罰鍰外，並予記
    違規點數三點」，道路交通管理處罰條例第四十三條第一項第一款前段、第四項
    前段、第六十三條第一項第三款分別定有明文。
三、經查：本件異議人即受處分人丙○○於右揭時、地駕駛車輛，有於車道上任意穿
    梭蛇行之事實，有當場掣發之內政部警政署國道公路警察局公警局交字第Ｚ00
    000000號舉發違反道路交通管理事件通知單影本存卷可證。業據證人即舉
    發員警之一甲○○當庭具結證稱：「我們執勤時，我們開警車在路肩慢慢開，違
    規人當時在北上二十九公里處，那裡是三線道。我們發現違規人從最外側車道切
    換到最內側車道，都沒有打方向燈，速度很快的切換。違規人的車輛當時在我們
    前方，我們看到他只要有空隙，就一直換車道。我們從後面一直追趕，到二十六
    公里處，剛好是環河北路出口匝道，他還是從最外側車道，切到最內側車道。在
    二十六公里處我們將他攔下，問違規人，為何趕時間，他說家裡有小朋友發燒。
    我們還問家裡有沒有人照顧，他說有。」，另據證人及舉發員警之一乙○○到庭
    具結證稱：「當時我們在線上巡邏，在國道一號汐五線巡邏。在北上二十九公里
    ，發現這部違規車，他沿途變換車道，沒有打方向燈，有蛇行之實。我們跟著他
    到二十六公里處將他攔查，將他攔下之後，有告訴他違規的事實，就依法製單告
    發。他是由內側車道換到外側車道，再由外側車道換到內側車道。跟前車距離都
    很近，只要有空隙，他就變換車道進去。這些違規情形我都有親眼看到。」等語
    （參見本院九十二年八月二十六日訊問筆錄），異議人雖辯稱：伊是超車而不是
    蛇行，惟交通警察對親睹之違規事實掣單舉發，就其事實之證明，亦為證人，如
    無具體事證足證其有偏頗或失實之虞，已難恣意否定其指證即舉發之真正，況其
    舉發行為兼有公務員基於職務上權力，依法就特定之具體事件所為具公法上效果
    之單方行政行為之性質，基於公務員為公法上行為具有公信力之原則，該行政處
    分當可被推定為真正，其處分所憑之事實認定亦應為推定正確效力所及；本件異
    議人於右揭時、地以危險方式駕車之事實，既據執勤警員以親睹無誤後始予舉發
    在案，異議人無何舉證以供調查，空言置辯，指摘舉發失實，揆諸前揭論證及說
    明，顯難採信；綜上本件違規事證明確，異議人駕駛汽車，有以蛇行之危險方式
    駕車之情形，堪予認定。
四、從而，原處分機關依據首開法條規定，並審酌異議人違規情節輕重，裁處罰鍰一
    萬八千元，吊扣車輛牌照三個月，並記違規點數三點，無何違誤，量罰亦甚妥適
    ，應予維持，本件異議為無理由，應予駁回。
五、據上論斷，應依道路交通案件處理辦法第十九條，裁定如主文。
中      華      民      國      九十二      年      九      月    十    日
                              臺灣板橋地方法院交通法庭
                                      法  官    連育群
右正本證明與原本無異。
如不服本裁定應於送達後五日內向本院提出抗告狀。
                                      書記官    蘇宥維
中      華      民      國      九十二      年      九      月    十    日


司法院資訊處製作；財團法人民間司法改革基金會備份。
